【裁判字號】    95,訴,859
【裁判日期】    951220
【裁判案由】    違反毒品危害防制條例
【裁判全文】
臺灣雲林地方法院刑事判決               95年度訴字第859號
公  訴  人  臺灣雲林地方法院檢察署檢察官
被      告  乙○○
上列被告因違反毒品危害防制條例案件，經檢察官提起公訴（95
年度毒偵字第1205、1481號），嗣因被告就被訴事實為有罪之陳
述，經本院合議庭裁定由受命法官獨任適用簡式審判程序審理，
判決如下：
    主  文
乙○○施用第一級毒品，累犯，處有期徒刑玖月；又施用第二級
毒品，累犯，處有期徒刑陸月。應執行有期徒刑壹年壹月。
    事  實
一、乙○○前因贓物、竊盜等案件，分別經本院以93年度港簡字
    第181 、271 號判處有期徒刑4 月、3 月確定，並經定應執
    行刑為有期徒刑6 月確定；又因違反毒品危害防制條例案件
    ，經本院以93年度訴字第649 號判處有期徒刑7 月確定，上
    開案件接續執行，甫於民國94年10月14日執行完畢。
二、乙○○前93年間因施用毒品案件，經本院裁定送觀察、勒戒
    後，認無繼續施用毒品之傾向，於同年3 月31日獲釋，並由
    臺灣雲林地方法院檢察署檢察官於同年4 月7 日以93年毒偵
    字第196 號為不起訴處分確定；復因施用毒品案件，經本院
    於93年12月22日以93年度訴字第649 號判決判處有期徒刑7
    月，並於94年1 月3 日確定。詎仍不知悔改，於前案觀察、
    勒戒執行完畢後5 年內，復基於施用第一級毒品海洛因之犯
    意，於95年8 月14日某時，在雲林縣麥寮鄉○○路26號5 樓
    之2 出租套房內，以將海洛因摻入香煙內點燃吸食之方式，
    施用第一級毒品海洛因1 次；另基於施用第二級毒品甲基安
    非他命之犯意，於上開時地，以不詳方式，施用第二級毒品
    甲基安非他命1 次。嗣因其另涉犯竊盜案件，經本院發布通
    緝後，為警於同日下午1 時30分許在上址緝獲，並經其同意
    採尿送驗；其復經本院於同日裁定羈押，並由臺灣雲林看守
    所於翌日即同年月15日對其進行新收人犯採尿作業並送驗，
    因而查獲上情。
三、案經雲林縣警察局臺西分局報告及臺灣雲林看守所移送臺灣
    雲林地方法院檢察署檢察官偵查起訴。
    理  由
一、按本件被告乙○○所犯係死刑、無期徒刑、最輕本刑為3年
    以上有期徒刑以外之罪，其於準備程序就前揭被訴事實為有
    罪之陳述，經受命法官告知簡式審判程序之旨，並聽取其與
    公訴人之意見後，本院認無不得或不宜改依簡式審判程序進
    行之情事，依刑事訴訟法第273 條之1 第1 項、第284 條之
    1 規定，裁定本件由受命法官獨任進行簡式審判程序，合先
    敘明。
二、上揭犯罪事實，業據被告於本院審理中坦承不諱；且被告於
    95年8 月14日為警緝獲後所採集之尿液，經送驗結果，呈嗎
    啡及甲基安非他命陽性反應，其於同年月15日經臺灣雲林看
    守所採尿液送驗結果，亦呈嗎啡陽性反應，此分別有詮昕科
    技股份有限公司95年9 月6 日編號00000000號濫用藥物尿液
    檢驗報告及雲林縣警察局台西分局95年度查獲毒品案件嫌疑
    犯尿液送檢真實姓名登記簿、詮昕科技股份有限公司95年8
    月31日編號00000000號濫用藥物尿液檢驗報告及臺灣雲林第
    二監獄收容人尿液採集作業確認書、同意書、檢體採收紀錄
    表各1 份附卷可稽。按海洛因施用入人體後水解還原成嗎啡
    ，再循嗎啡之代謝方式排出體外，而海洛因經注射入人體後
    ，約80% 於24小時內自尿中排出；又甲基安非他命經口服投
    與後約百分之70於24小時內自尿中排出，約百分之90於96小
    時內自尿中排出，且甲基安非他命成分之檢出與其投與方式
    、投與量、個人體質、採尿時間與檢測儀器之精密度等諸多
    方式有關，因此僅憑尿液中呈甲基安非他命陽性反應，並無
    法確實推算吸食時間距採集時間之長短，惟依上述資料推斷
    ，最長不會超過4 日即96小時，業據行政院衛生署藥物食品
    檢驗局以（73）藥檢壹字第030221號、（81）藥檢壹字第81
    14885 號函、（81）藥檢壹字第001156號函示明確。綜上足
    認，被告前揭自白核與事實相符，應堪採為被告有罪之證據
    ，則被告前開施用第一級毒品海洛因及第二級毒品甲基安非
    他命之犯行，均堪認定。
三、查海洛因及甲基安非他命分別係毒品危害防制條例第2 條第
    2 項第1 款及第2 款所明定之第一、二級毒品。核被告所為
    係犯毒品危害防制條例第10條第1 項之施用第一級毒品罪及
    同條第2 項之施用第二級毒品罪。被告持有第一、二級毒品
    之行為已為其施用之高度行為所吸收，不另論罪。被告所犯
    上開施用第一、二級毒品罪間，犯意各別，罪名不同，應分
    論併罰。又被告前因贓物、竊盜等案件，分別經本院以93年
    度港簡字第181 、271 號判處有期徒刑4 月、3 月確定，並
    經定應執行刑為有期徒刑6 月確定；又因違反毒品危害防制
    條例案件，經本院以93年度訴字第649 號判處有期徒刑7 月
    確定，上開案件接續執行，甫於94年10月14日執行完畢，有
    臺灣高等法院被告前案紀錄表在卷可按，其受有期徒刑之執
    行完畢後，5 年以內故意再犯本件均為有期徒刑以上之罪，
    均為累犯，應依刑法第47條第1 項規定，各加重其刑。爰審
    酌被告前因施用毒品，先後經觀察、勒戒及法院判刑確定，
    仍未戒絕毒品，再犯本件施用毒品犯行，顯見其無悔改之意
    ，戒毒之意志不堅，有失政府制定毒品危害防制條例之立法
    美意，本不宜寬貸，惟念其施用毒品乃自戕一己之身體健康
    ，尚未害及他人，犯後亦坦承犯行，態度良好等一切情狀，
    分別量處如主文所示之刑，並定其應執行之刑。
四、公訴意旨另以：被告基於施用第一級毒品海洛因之概括犯意
    ，自95年4 月中旬某日起至同年8 月13日止，在雲林縣臺西
    鄉溪頂村溪頂47之7 號之住處內，以將海洛因摻入香煙內點
    燃吸食方式，反覆、延續施用第一級毒品海洛因多次。因認
    被告此部分所為亦涉犯毒品危害防制條例第10條第1 項之施
    用第一級毒品罪嫌。按犯罪事實應依證據認定之，無證據不
    得認定犯罪事實；又被告之自白，不得作為有罪判決之唯一
    證據，仍應調查其他必要之證據，以察其是否與事實相符，
    刑事訴訟法第154 條第2 項、第156 條第2 項分別定有明文
    。公訴人認被告涉有前揭罪嫌，係以上開濫用藥物尿液檢驗
    報告及被告在警、偵訊中之供述為其論據，惟被告於本院審
    理中則否認此部分犯行，辯稱：我因為染上愛滋病，不敢再
    吸食毒品，如果朋友請我吸食，我才會吸食，有時1 個月不
    到1 次，95年7 月後，我只有在8 月14日查獲當天吸食海洛
    因1 次，7 月之前，大約有4 、5 次朋友拿煙給我，說裡面
    有海洛因，但是我吸食後都沒有感覺，所以不能確定有無吸
    食等語。經查，被告於95年8 月14日為警緝獲後及翌日即同
    年月15日在臺灣雲林看守所內所採集之尿液，經送驗結果，
    雖均呈嗎啡陽性反應，業如前述，惟此僅能證明被告在95年
    8 月14日為警緝獲前曾施用第一級毒品海洛因1 次之事實，
    且與被告於本院審理中供承其係在查獲當天施用海洛因1 次
    等語互核一致，是上開尿液檢驗結果尚不足以證明被告自95
    年4 月中旬某日起至同年8 月13日止，有反覆、延續施用第
    一級毒品海洛因多次之事實。至被告雖於警詢中供稱：約4
    個月前在我家中房間內將海洛因摻入香煙內吸食等語，及於
    偵查中供稱：我最後1 次是在95年4 月中旬施用毒品，最近
    都沒有施用了等語，惟於本院審理中則改稱：不確定當時有
    無吸食等語，先後供述已有不符，且被告亦未自白其係自95
    年4 月中旬某日起至同年8 月13日止，反覆、延續施用第一
    級毒品海洛因多次之事實，本院復查無其他積極證據足以證
    明被告確有此部分犯行，自難僅憑被告上開供述，即認定被
    告此部分犯行。綜上所述，公訴人所舉證據均不足以證明被
    告此部分犯行，應認被告此部分罪嫌尚有不足，惟公訴人認
    此部分與前揭論罪科刑之施用第一級毒品罪間有集合犯之包
    括1 罪關係，爰不另為無罪之諭知。
據上論斷，應依刑事訴訟法第273 條之1 第1 項、第284 條之1
、第299 條第1 項前段，毒品危害防制條例第10條第1 項、第2
項、第23條第2 項，刑法第11條前段、第47條第1 項、第51條第
5款 ，判決如主文。
本案經檢察官甲○○到庭執行職務。
中    華    民    國    95    年    12    月    20    日
                  刑事第一庭    法  官    王雅苑
以上正本證明與原本無異。
如不服本判決，應於判決收受後10日內，向本院提出上訴狀（須
附繕本）。
                                書記官    譚系媛
中    華    民    國    95    年    12    月    22    日
附錄本案論罪科刑法條全文：
毒品危害防制條例第10條
施用第一級毒品者，處6 月以上5 年以下有期徒刑。
施用第二級毒品者，處3 年以下有期徒刑。


司法院資訊處製作；財團法人民間司法改革基金會備份。
